臺灣臺中地方法院民事裁定
110年度抗字第312號
抗  告  人  賴福春  

相  對  人  吳榮男  


上列當事人間聲請本票准許強制執行事件，抗告人對於民國110
年11月17日本院司法事務官所為110年度司票字第6108號裁定提
起抗告，本院合議庭裁定如下：
    主    文
抗告駁回。
抗告程序費用新臺幣壹仟元由抗告人負擔。
    理    由
一、抗告意旨略以：抗告人於民國107年3月20日起至107年8月27
    日止，為求支票生意信用，即以支票陸續向相對人調借現金
    支付難關，由於生意蕭條，加上沉重利息，致經濟拮据，遂
    無法清償。另抗告人於107年9月28日起至108年7月19日止，
    共計匯款新臺幣（下同）174,300元，現已無力再償還等語
    。
二、按執票人依票據法第123條規定，向本票發票人行使追索權
    時，聲請法院裁定對發票人之財產強制執行者，其性質與非
    訟事件無殊，法院就本票形式上之要件是否具備予審查為已
    足。至該本票債務是否已因清償而消滅，應依訴訟程序另謀
    解決，殊不容於裁定程序中為此爭執；又聲請法院裁定許可
    對發票人強制執行之裁定，及抗告法院之裁定，僅依非訟事
    件程序，以審查強制執行許可與否，並無確定實體上法律關
    係存否之效力，如發票人就票據債務之存否有爭執時，應由
    發票人提起確認之訴，以資解決（最高法院56年度台抗字第
    714號、57年度台抗字第76號裁定參照）。再按本票執票人
    聲請法院裁定准許強制執行係屬非訟事件，法院僅得為形式
    上審查，就執票人之追索權已否罹於時效之實體上爭執，無
    權予以審究（最高法院94年度台抗字第90號裁定參照）。
三、經查，本件相對人主張其執有抗告人於107年8月27日簽發免
    除作成拒絕證書、票據號碼:TH0000000、內載金額為15萬元
    、到期日為107年9月25日之本票（下稱系爭本票），經提示
    後未獲付款，爰依票據法第123條規定，聲請裁定許可強制
    執行等情，已據提出系爭本票為證，本院形式審查系爭本票
    符合票據法第120條第1項所定應記載事項，而為有效，是原
    裁定予以准許，尚無不合。至於抗告人上開抗告理由，已涉
    及實體上之攻擊防禦，而屬實體上法律關係存否之抗辯，依
    前揭說明，應由抗告人另行提起訴訟，以資解決，本件非訟
    程序不得加以審究，仍應為許可強制執行之裁定，是抗告人
    執前開理由提起抗告，為無理由，應予駁回。　　　　
四、按依法應由關係人負擔費用者，法院裁定命關係人負擔時，
    應一併確定其數額，非訟事件法第24條第1項定有明文，爰
    依法確定本件抗告程序費用額為1,000元，由抗告人負擔。
五、據上論結，本件抗告為無理由，依非訟事件法第46條、第21
    條第2項、第24條第1項，民事訴訟法第495條之1第1項、第4
    49條第1項、第95條、第78條，裁定如主文。
中　　華　　民　　國　　110 　年　　12　　月　　17　　日
                  民事第六庭  審判長法  官  陳學德
                                    法  官  夏一峯
                                    法  官  楊雅婷
正本係照原本作成。
本裁定不得再為抗告。
中　　華　　民　　國　　110 　年　　12　　月　　17　　日
                                    書記官  謝其任